nl: Saus consistentie: Grof; Geplet; Gepureerd; Glad; Dik; Dun; Overige
pt-BR: Molho consistência: Em pedaços; Triturado; Em purê; Liso; Espesso; Fino; Outros
ko: 소스 점도: 청키; 크러시드; 퓌레; 스무드; 걸쭉한; 묽은; 기타
de: Konsistenz der Sauce: Mit Stücken; Grob zerkleinert; Püriert; Glatt; Dickflüssig; Dünnflüssig; Sonstige
vi: Độ đặc của nước sốt: Có miếng vụn; Nghiền nát; Xay nhuyễn; Mịn; Đặc; Loãng; Khác
sv: Såskonsistens: Bitar; Krossad; Puré; Slät; Tjock; Tunn; Övrigt
sk-SK: Konzistencia omáčky: S kúskami; Drvené; Pasírované; Hladké; Husté; Riedke; Iné
hr-HR: Konzistencija umaka: S komadićima; Zdrobljeno; Pasirano; Glatko; Gusto; Rijetko; Ostalo
nb: Sauskonsistens: Med biter; Knust; Purert; Glatt; Tykk; Tynn; Annet
sl-SI: Konsistenca omake: Z velikimi koščki; Zdrobjeno; Pasirano; Gladko; Gosto; Redko; Drugo
zh-TW: 醬汁濃稠度: 塊狀; 碎屑狀; 泥狀; 滑順; 濃稠; 稀薄; 其他
da: Saucekonsistens: Grov; Knust; Pureret; Jævn; Tyk; Tynd; Andet
hu: Szósz állaga: Darabos; Zúzott; Pürésített; Sima; Sűrű; Híg; Egyéb
lt-LT: Padažo konsistencija: Su gabaliukais; Trintas; Trintas į tyrę; Vientisas; Tirštas; Skystas; Kita
ja: ソースの粘土: チャンキー; クラッシュ; ピューレ; スムース; 濃厚; さらさら; その他
bg-BG: Консистенция на соса: С парченца; Намачкан; Пюриран; Гладък; Гъст; Рядък; Друго
pt-PT: Consistência do molho: Com pedaços; Triturado; Em puré; Suave; Espesso; Fino; Outro
fi: Kastikkeen koostumus: Palainen; Murskattu; Soseutettu; Sileä; Paksu; Juokseva; Muu
ru: Консистенция соуса: С кусочками; Измельченная; Пюреобразная; Однородная; Густая; Жидкая; Другая
cs: Konzistence omáčky: S kousky; Drcená; Pasírovaná; Hladká; Hustá; Řídká; Jiné
it: Consistenza della salsa: A pezzi; Schiacciata; Passata; Liscia; Densa; Liquida; Altro
en: Sauce consistency: Chunky; Crushed; Pureed; Smooth; Thick; Thin; Other
fr: Consistance de la sauce: Avec morceaux; Concassée; En purée; Lisse; Épaisse; Fluide; Autre
el: Υφή σάλτσας: Με κομμάτια; Λιωμένη; Πολτοποιημένη (Πουρές); Βελούδινη; Παχύρρευστη; Αραιή; Άλλη
zh-CN: 酱汁稠度: 块状; 碎状; 泥状; 顺滑; 浓稠; 稀薄; 其他
es: Consistencia de la salsa: Con trozos; Triturada; En puré; Suave; Espesa; Líquida; Otra
ro-RO: Consistența sosului: Cu bucăți mari; Zdrobit; Piure; Fină; Groasă; Subțire; Altele
th: ความข้นของซอส: มีชิ้นเนื้อ; บดหยาบ; บดละเอียด; เนียน; ข้น; ใส; อื่นๆ
pl: Konsystencja sosu: Z kawałkami; Przecierowy; Przetarta; Gładka; Gęsta; Rzadka; Inna
tr: Sos kıvamı: Kalın parçalı; Ezilmiş; Püre; Pürüzsüz; Koyu; Sulu; Diğer